臺灣高雄地方法院刑事判決　　　　　　　　　　　　九十一年度易字第三三一號
　　公　訴　人　臺灣高雄地方法院檢察署檢察官
　　被　　　告　乙○○
　　選任辯護人　林敏澤律師
　　　　　　　　李亭萱
　　　　　　　　鄭瑞崙
右列被告因竊盜案件，經檢察官聲請簡易判決處刑（九十一年度偵字第一六二四八號
），本院認不宜以簡易判決處刑（九十一年度簡字第三七八號），簽准改依通常程序
審理，本院判決如左：
    主  文
乙○○竊盜，處拘役伍拾玖日，如易科罰金，以參佰元折算壹日。緩刑貳年。
    事  實
一、乙○○於九十一年七月二十六日十五時許，行經高雄市○○區○○路一三一號騎
    樓前，因見李明裕所有車牌號碼為ＯＰＤ─三二六號之重型機車停於該處（該車
    於九十一年七月六日十二時四十分至十二時五十分間，在高雄縣岡山鎮○○路岡
    山高中前，遭不明人士竊取），且未將車鑰匙拔下，乃意圖為自己不法之所有，
    發動引擎，徒手竊取該車，得手後供己騎用。嗣於九十一年七月二十六日十五時
    二十分許，乙○○騎乘上開機車，行經高雄市○○區○○路、中山路口處，為警
    攔檢查獲。
二、案經甲○○○訴由高雄市政府警察局移送臺灣高雄地方法院檢察署聲請簡易判決
    處刑，本院認不宜以簡易判決處刑，簽准改依通常程序審理。
    理  由
一、訊據被告乙○○坦承於右揭時、地騎走被害人李明裕所有機車等事實，惟否認有
    何竊盜之犯行，辯稱：伊騎走該部機車，係作為暫時代步之用，使用完畢即行歸
    還，並無意圖為自己不法所有之意圖，本件係使用竊盜等語。經查：
  (一)被告於前開犯罪時、地將被害人李明裕所有機車騎走，而該車於九十一年七月六
    日十二時四十分至十二時五十分間，在高雄縣岡山鎮○○路岡山高中前遭不明人
    士竊取等情，業據被告坦承在卷，且經告訴人即李明裕母親甲○○○於本院指訴
    甚詳（詳本院九十一年十月十四日審判筆錄），復有扣押筆錄、扣押物品收據、
    扣押物品目錄表、機車照片、贓物認領保管收據、高雄縣警察局車輛失竊證明書
    附警訊卷可參。
  (二)又使用竊盜係指僅有單純使用之意圖，而無自己不法所有之意圖，判斷是否使用
    竊盜應就使用時間是否短暫、使用後有無交還之意思、該物未因使用致生質變或
    減低經濟價值等情事加以審究。被告辯稱：當日與友人蔡孟化相約於高雄火車站
    ，騎單車出門途中，因單車鑰匙掉落，乃將單車置於路旁，徒步尋找鑰匙，待鑰
    匙尋得後返回單車置放處時，單車已失竊，為求赴約乃將系爭機車騎走，待赴約
    後再將機車返還等語；並提出其在校各項表現紀錄，證明被告並無竊盜之犯行。
    惟因被告騎走該機車後，經二十分鐘即為警查獲，雖機車並未產生質變或減低經
    濟價值，然由於被告騎用機車至查獲之時間，甚為短暫，在使用機車目的尚未完
    成下，被告使用機車時間是否短暫、使用後有無交還之意思，則難以尋得佐證。
    尚難因被告單車遭竊後騎用機車之事實，即認被告係使用竊盜，亦無法藉由被告
    平日在校表現之優劣，遽為被告有利之認定。
  (三)另被告於警訊及檢察官訊問時，均已坦承竊盜犯行，有該筆錄可參（詳警訊卷第
    一頁、偵查卷第三頁）。而證人即查獲員警於本院證稱：當時是值巡邏勤務，在
    高雄市○○路、五福路口處等紅燈時，見被告騎機車停在巡邏車旁邊，伊乃以車
    上電腦查詢該車是否為失竊車輛，當發現該車係贓車，就對被告詢問，被告表示
    要找朋友，情急之下，見該車停在青田路、文橫路上，就以之為代步工具，印象
    中，被告並沒有表示要將機車歸還原處等語（詳本院九十一年十一月十一日審判
    筆錄），均與被告辯稱：伊因行車速度過快，遭警攔檢，於警察詢問時，曾表示
    使用後，要將機車返還等語不符。爰審酌上情，復參以被告為高中重考生，依其
    智識水準，就竊盜罪之構成要件尚難瞭解，在偵查中，辯護人提出辯護狀前，均
    坦承犯行；於審理中，當本院就公訴事實訊問被告時，在辯護人未辯護前，即辯
    稱：並無竊盜之意圖等語，亦徵被告所辯有卸責之嫌。
  (四)綜上，被告所辯，應與事實不符。依前開所述之證物、證詞，被告竊盜之犯行，
    堪以認定。
二、核被告乙○○所為，係犯刑法第三百二十條第一項之竊盜罪。爰審酌被告僅因缺
    乏代步工具即犯此案，犯後否認犯行，並無悔誤之心，惡性非輕，惟念其並無前
    科，素行尚佳，有臺灣高等法院被告全國前案紀錄表在卷可參，並參以被告甫高
    中畢業，年輕識淺，所竊物品業已返還被害人，告訴人不願追究被告犯行及竊取
    物品價值非高（僅新臺幣三千元）等一切情狀，量處如主文所示之刑，並諭知易
    科罰金之折算標準，以資懲儆。又被告未曾受有期徒刑以上刑之宣告，有前開紀
    錄表可稽，其初罹刑章，信其經上開刑宣告之教訓後，應知警惕，且因被告正準
    備大學聯考中，本院衡情認被告所受之宣告刑，以暫不執行為適當，爰併予宣告
    緩刑二年，以啟自新。
據上論斷，應依刑事訴訟法第四百五十二條、第二百九十九條第一項前段，刑法第三
百二十條第一項、第四十一條第一項、第七十四條第一款，罰金罰鍰提高標準條例第
一條前段、第二條，判決如主文。
中      華      民      國      九十一      年  十一    月    二十五    日
                                  臺灣高雄地方法院刑事第一庭
                                      法  官  方  百  正
右正本證明與原本無異。
如不服本判決，應於判決送達後十日內，向本院提出上訴狀。
                                      書記官  張  金  蘭
中    華    民    國      九十一      年      十一      月      二十六  日
